臺灣臺中地方法院民事裁定
110年度消債更字第212號
聲  請  人
即  債務人  梁高榮  

代  理  人  簡嘉瑩律師（法扶）
相  對  人
即  債權人  第一商業銀行股份有限公司

法定代理人  廖燦昌  
相  對  人
即  債權人  國泰世華商業銀行股份有限公司

法定代理人  郭明鑑  
相  對  人
即  債權人  臺灣新光商業銀行股份有限公司

法定代理人  李增昌  
相  對  人
即  債權人  中國信託商業銀行股份有限公司


法定代理人  利明献  
相  對  人
即  債權人  新誠國際資產管理股份有限公司

法定代理人  戴思遠  
相  對  人
即  債權人  萬榮行銷股份有限公司

法定代理人  許勝發  
相  對  人
即  債權人  中華開發資產管理股份有限公司

法定代理人  吳春臺  
相  對  人
即  債權人  元大國際資產管理股份有限公司


法定代理人  宋耀明  
相  對  人
即  債權人  滙誠第二資產管理股份有限公司

法定代理人  莊仲沼  
相  對  人
即  債權人  永瓚開發建設股份有限公司

法定代理人  許勝發  
相  對  人
即  債權人  新加坡商艾星國際有限公司台灣分公司

法定代理人  曾慧雯  
上列當事人間因消費者債務清理事件，債務人聲請更生，本院裁
定如下：
    主      文
聲請人即債務人梁高榮自中華民國110年11月12日15時起開始更
生程序。
本件更生程序之進行由辦理更生執行事務之司法事務官為之。
    理      由
一、按債務人不能清償債務或有不能清償之虞，且無擔保或無優
    先權之債務總額未逾新臺幣1200萬元者，於法院裁定開始清
    算程序或宣告破產前，得向法院聲請更生。又法院開始更生
    程序之裁定，應載明其年、月、日、時，並即時發生效力。
    消費者債務清理條例第3條、第42條第1項、第45條第 1項分
    別定有明文。
二、聲請人即債務人聲請意旨略以：伊之財產及收入不足以清償
    無擔保或無優先權債務合計約新臺幣（下同） 1,457,913元
　　，前曾以書面向鈞院聲請債務調解而不成立。惟伊現平均每
    月收入約30,000元，扣除生活之必要支出及扶養父母費用後
　　，實不足以清償償務，爰請求准予裁定開始更生程序等語。
三、經查：債務人主張之上開事實，業據提出債權人清冊、戶籍
    謄本、107年、108年度綜合所得稅各類所得資料清單、全國
    財產稅總歸戶財產查詢清單、財團法人金融聯合徵信中心當
    事人綜合信用報告回覆書、勞工保險被保險人投保資料表、
    存摺、本院109年度司消債調字第755號調解不成立證明書在
    卷可證。顯見其每月平均收入扣除必要支出後，已不足清償
    前揭積欠之債務。是本件聲請人主張其無擔保或無優先權之
    債務總額未逾 1,200萬元，且已不能清償，堪認真實。此外
　　，債務人尚無經法院裁定開始清算或宣告破產之情事，復查
    無債務人有消費者債務清理條例第6條第 3項、第8條或第46
    條各款所定駁回更生聲請之事由存在，則債務人聲請更生，
    即屬有據，應予准許，爰裁定如主文第1項。
四、法院開始更生程序後，得命司法事務官進行更生程序，消費
    者債務清理條例第16條第1項定有明定，爰併裁定如主文第2
    項。
中　　華　　民　　國　　110 　年　　11　　月　　12　　日
                    臺灣臺中地方法院民事庭
                          法  官    顏世傑
上為正本係照原本作成
本件不得抗告
本裁定已於110年11月12日公告。
中　　華　　民　　國　　110 　年　　11　　月　　12　　日
                          書記官    余怜儀









































































主文

理由